【裁判字號】    98,上訴,948
【裁判日期】    990107
【裁判案由】    毒品危害防制條例
【裁判全文】
臺灣高等法院臺南分院刑事判決         98年度上訴字第948號
上  訴  人  甲○○
即  被  告
選任辯護人  扶助律師查名邦
            扶助律師康文彬
上列上訴人因違反毒品危害防制條例案件，不服臺灣臺南地方法
院97年度訴字第798 號中華民國98年7 月31日第一審判決（起訴
案號：臺灣臺南地方法院檢察署97年度偵字第5310號號），提起
上訴，本院判決如下：
    主  文
原判決撤銷。
甲○○販賣第一級毒品，累犯，處有期徒刑拾陸年。販賣毒品所
得之財物新臺幣壹仟肆佰元沒收；扣案之海洛因拾參小包（驗餘
淨重零點伍柒公克，含外包裝）沒收銷燬。
    事  實
一、甲○○於民國95年間曾因施用毒品案件，經本院判處有期徒
    刑10月確定，嗣經裁定減刑為有期徒刑5 月，於96年10月20
    日縮刑期滿執行完畢。詎仍不思悔悟，明知海洛因為毒品危
    害防制條例所列管之第一級毒品，非經許可，不得持有、販
    賣，竟意圖營利，以0000000000號行動電話作為聯絡工具，
    於97年4 月5 日上午9 時33分許，在臺南市○區○○路396
    號住處前，以新臺幣（下同）1,400 元價格，販賣第一級毒
    品海洛因4 小包予王瑞文，經警當場查獲，在其身上扣得現
    金7,100 元（含上揭交易所得1,400 元），並對上開成功路
    396 號住處進行搜索，查扣第一級毒品海洛因13小包（以分
    裝袋包裝後塞藏在吸管內，驗餘淨重0.57公克）、NOKIA 牌
    行動電話（含0000000000號SIM 卡1 張）及MOTOROLA牌行動
    電話各1 支等物。
二、案經臺南縣警察局新化分局報告臺灣臺南地方法院檢察署檢
    察官偵查起訴。
    理  由
壹、程序方面
一、扣押物品之證據能力：
  (一)本件被告甲○○於事實欄所載時地與王瑞文交易毒品後，為
    臺南縣警察局新化分局員警當場查獲，員警隨即將被告上手
    銬逮捕，並在被告褲子口袋中搜獲現金7,100 元，再對被告
    臺南市○○路396 號住處進行搜索，而在房屋內查獲第一級
    毒品海洛因13小包（塞藏於吸管中）及NOKIA 牌行動電話（
    含0000000000號SIM 卡1 張）、MOTOROLA牌行動電話各1 支
    等物，已經原審法院當庭勘驗查獲過程錄影光碟無訛，有勘
    驗筆錄可稽（原審卷186 頁以下），復有臺南縣警察局新化
    分局搜索扣押筆錄、扣押物品目錄表在卷可佐（警卷6-19～
    21頁，8-23頁）。
  (二)扣案現金7,100 元部分：
    按司法警察逮捕被告、犯罪嫌疑人或執行拘提、羈押時，雖
    無搜索票，得逕行搜索身體、隨身攜帶之物件、所使用之交
    通工具及其立即可觸及之處所，刑事訴訟法第130 條定有明
    文。被告與王瑞文進行毒品交易為警當場查獲，經警依刑事
    訴訟法第88條規定以現行犯逕行逮捕（警卷4-16頁逮捕通知
    書）時，員警附帶對被告身體進行搜索，依上開規定，應屬
    合法，因此而查獲扣案之現金7,100 元，亦具有證據能力。
    被告辯稱該7,100 元係違法搜索取得之證據，無證據能力云
    云，尚屬誤會。
  (三)其他扣案物品部分：
  1.按搜索，經受搜索人出於自願性同意者，得不使用搜索票；
    但執行人員應出示證件，並將其同意之意旨記載於筆錄，刑
    事訴訟法第131 條之1 亦有明文。又搜索係經受搜索人同意
    者，執行人員應先查明其是否確具同意之權限，並應將其同
    意之意旨記載於筆錄，由受搜索人簽名或出具書面表明同意
    之旨；所稱自願性同意，須綜合一切情狀而為判斷，例如搜
    索訊問的方式是否有威脅性、同意者意識強弱、教育程度、
    智商等，均應綜合考慮 (法院辦理刑事訴訟案件應行注意事
    項第69項）。
  2.被告與王瑞文交易毒品為警當場查獲，員警在被告之褲子口
    袋中搜獲現金7,100 元後，即對被告臺南市○○路396 號住
    處進行搜索，業如前述。查被告為警逮捕之處所，係在上開
    房屋前騎樓下，該處房屋並非屬刑事訴訟法第130 條所定逮
    捕被告時立即可觸及之處所，應屬無疑。雖臺南縣警察局新
    化分局製作之搜索扣押筆錄記載被告同意搜索，並附具被告
    簽名之自願受搜索同意書1 份（警卷5-18頁、6-19頁）；惟
    承辦員警向被告表明身分，將被告上手銬並在其褲子口袋內
    取出現金後，隨即進入上址房屋進行搜索，有錄影光碟及原
    審法院勘驗筆錄可考（原審卷186 頁以下），觀其辦案過程
    ，並未見員警在進入屋內搜索前，有詢問被告是否同意接受
    搜索之動作，足認上開搜索扣押筆錄中被告同意搜索之記載
    及自願受搜索同意書，均係搜索完畢後才由被告補行簽署無
    訛。
  3.證人即新化分局員警林政輝於原審審理中證稱：「4 月3 、
    4 日即接到線民之線報，指有人在海安路販毒」等語（原審
    卷161 頁背面），可見其在查緝被告之前，應有時間向法院
    聲請搜索票；縱如林政輝所言：「因不知被告真實身分而無
    法聲請搜索票」（原審卷16 4頁），惟證人等承辦員警依現
    行犯逮捕被告後，已無證據滅失之急迫情形，亦可先徵得被
    告同意，甚或向法院聲請搜索票後再進行搜索，其等捨此而
    不為，未事先徵得被告同意即直接進入被告住處搜索，自非
    適法。縱然被告受搜索後，確實出於己意而簽署搜索扣押筆
    錄與自願受搜索同意書，仍不因此而治癒先前未經同意而為
    之無令狀搜索行為，證人即警員林政輝等人針對被告住處所
    為之搜索行為，應屬違法。審酌被告居住自由遭受侵害及因
    違法搜索取得證據對被告防禦權之不利益程度，並衡量被告
    所涉犯販賣第一級毒品罪嫌所生之危害等因素，本院認該違
    法搜索而在被告住處取得之第一級毒品海洛因13小包（含吸
    管）及NOKIA 行動電話（含0000000000號SIM 卡1 張）、MO
    TOROLA行動電話各1 支等物，均無證據能力。
二、證人王瑞文證詞之證據能力：
    被告雖辯稱臺南縣警察局新化分局以陷害教唆方式，透過線
    民王瑞文屢次向被告表示欲購買毒品，被告予以拒絕，王瑞
    文竟口出惡言並語帶恐嚇，意圖報復而聯絡警方以釣魚方式
    蓄意陷害被告，讓被告在不知不覺中踏入圈套，王瑞文於警
    詢及偵查中之供述均無證據能力云云。惟查：
  (一)本件係因臺南縣警察局新化分局員警林政輝於97年4 月3 、
    4 日間接獲線報，指出有人在臺南市○○路、海安路進行販
    毒行為，而於同月5 日前往查緝，並查獲被告與王瑞文進行
    毒品交易等情，已據證人林政輝於原審審理中供證甚明（原
    審卷第161 頁背面至165 頁），並提供線報來源，由原審法
    院密封存卷（原審卷187-1 頁）。
  (二)證人即向被告購買海洛因之王瑞文於原審審理時並證稱：「
    渠並非警方之線民，不認識警員林政輝、惠耀先，事先亦不
    知警方在現場錄影」等語（原審卷168 至170 頁）。
  (三)被告與證人王瑞文於上開時地之交易過程，係王瑞文騎乘機
    車抵達被告住處前騎樓後，自口袋摸索並交付購買毒品之金
    錢予被告，被告隨即起身至騎樓旁，嗣再走回騎樓，其後王
    瑞文即有將物品放置上衣口袋動作並騎乘機車離去，已經原
    審法院勘驗查獲過程錄影光碟明確，有勘驗筆錄可稽（原審
    卷186 頁以下），其間並未見王瑞文與被告有任何央求、爭
    執或長時間對談之情形，被告神態自若，從騎樓旁（後查明
    為其住處前花盆下）取出海洛因迅速交付王瑞文，亦可以看
    出雙方早有默契，與被告上開所辯顯有出入。
  (四)再對照被告使用之0000000000號行動電話與證人王瑞文使用
    之0000000000號行動電話通聯紀錄（偵查卷39-43 頁），自
    97年4 月1 日起至4 月5 日止，僅有5 次通話紀錄，分別於
    同年4 月2 日上午10時28分、42分、同日下午6 時55分及同
    年4 月5 日上午9 時15分、17分（即與被告交易前）各撥打
    1 通，其中除4 月2 日上午10時42分之通話時間達84秒外，
    其餘均僅20餘秒或不足20秒，堪認王瑞文於97年4 月5 日上
    午10時許為警查獲前，與被告間僅有短時間之通話，並無被
    告所稱一再要求渠販賣毒品之事實。被告陳稱警方勾結王瑞
    文以陷害教唆方式，誘使被告踏入圈套而與王瑞文交易毒品
    云云，應屬無據。
  (五)按被告以外之人於偵查中向檢察官所為之陳述，除顯有不可
    信之情況者外，得為證據，刑事訴訟法第按第159 條之1 第
    2 項定有明文。蓋現行法之檢察官仍有訊問被告、證人及鑑
    定人之權限，其應踐行之程序又多有保障被告或被害人之規
    定，證人、鑑定人於偵查中亦均須具結，就刑事訴訟而言，
    其司法屬性甚高；而檢察官於偵查程序取得之供述證據，其
    過程復尚能遵守法令之規定，是其訊問時之外部情況，積極
    上具有某程度之可信性，除消極上顯有不可信之情況者外，
    均得為證據。故主張其為不可信積極存在之一方，自應就此
    欠缺可信性外部保障之情形負舉證責任（最高法院98年度台
    上字第2904號判決）。本件王瑞文於97年4 月5 日偵查中，
    以證人身分依法具結後接受檢察官訊問（偵卷21頁以下），
    被告並無法舉證證明其所為之陳述有何顯有不可信之情況，
    依上開規定，自得為證據。至於王瑞文在警詢中之供述，顯
    然與審判中之證詞不符，惟該警詢中之供述與通聯紀錄所顯
    示之訊息及其在偵查中之證言相符（詳下述），具有較可信
    之特別情況，且為證明被告犯罪事實存否所必要，依同法第
    159 條之2 規定，亦有證據能力。
三、除前開所述證據方法外，其他本件所引用之供述或非供述證
    據，均經公訴人、被告及其辯護人於本案審理中表示同意列
    為本案之證據，本院審酌前開證據作成或取得之狀況，並無
    違法或不當情事，亦無顯不可信或證明力明顯過低之情形，
    依刑事訴訟法第159 條之5 規定，均有證據能力。
貳、實體方面
一、訊之被告對於在前開時、地收受王瑞文1,400 元現金後，交
    付第一級毒品海洛因4 小包予王瑞文，因而為警查獲等事實
    固無爭執，惟矢口否認有何販賣第一級毒品犯行，除以前開
    警方及王瑞文共同陷害教唆等語置辯外，另陳稱：「被告以
    7,000 元之代價向綽號『阿土』之人購買20支（小包）海洛
    因，每支350 元，因王瑞文一直要求，才以相同價格每支35
    0 元撥給王瑞文，並未賺錢，所犯僅成立幫助施用毒品或轉
    讓毒品罪」云云。經查：
  (一)被告於97年4 月5 日上午，在臺南市○○路396 號住處前，
    收受王瑞文1,400 元現金後，販賣第一級毒品海洛因4 小包
    予王瑞文，因而為警查獲等事實，業據證人王瑞文於警詢中
    供稱：「警方查獲之毒品海洛因，約於97年4 月5 日上午9
    時33分許，在臺南市○○路396 號前向綽號『阿南ㄚ』以新
    台幣1, 400元購買的」、「當時我是騎乘HDJ-895 號重機車
    經過，看見該綽號『阿南ㄚ』在臺南市○○路396 號前，我
    才下來跟他購買的。我在褲子口袋內拿出1,400 元給綽號『
    阿南ㄚ』後，不太記得是他在那裡取出毒品海洛因後交給我
    ，還是我在地上自己撿的。就是警方在我身上查獲4 支以衛
    生紙包覆吸管，吸管內藏放毒品海洛因的（警方告知購買、
    販毒之過程均有錄影存證）」、「（你都如何與該綽號『阿
    南ㄚ』聯絡購買毒品？）都是在那裡警方查獲之交易地點遇
    到的，沒有以任何電話聯絡」、「（是否可以指認販售毒品
    海洛因給你之男子綽號『阿南ㄚ』？）就是警方提供照片上
    第6 名男子（姓名：甲○○，出生：36年4 月22日，國民身
    分證統一編號：Ｚ00000000000）」、「（你如何施用毒品海
    洛因？）我是將毒品海洛因倒至針筒內，將針頭注射在手臂
    虎口處，使其將毒品海洛因注射進入體內」、「（你最近一
    次是於何時何地注射一級毒品海洛因？）我是約於97年4 月
    4 日晚上18-19 時許在臺南市○○路海安公園廁所內注射的
    」、「（你說未與綽號『阿南ㄚ〈甲○○〉』通電話聯絡購
    買毒品海洛因，為何他是在臺南市○○路公6 停車場旁接聽
    電話後就返回臺南市○○路396 號，並將1 包不明物放置在
    該址之花盆內，坐在VFV-270 號輕機車旁，待你機車前來後
    ，你在他面前將錢拿給他，『阿南ㄚ』就起身前去先前放置
    1 包不明物花盆旁拿出該物交給你，你就立即騎機車離去前
    往加油站加油時為警當場查獲，並在你上衣口袋內起出4 支
    以衛生紙包覆吸管藏放之毒品海洛因，是否實在？你有否以
    電話與『阿南ㄚ〈甲○○〉』聯絡交易購買毒品海洛因之情
    事？）實在。我當時有先以電話撥打詢問『阿南ㄚ〈甲○○
    〉』在那，他告訴我在加油站這邊」、「（你是於何時，以
    何電話撥打『阿南ㄚ〈甲○○〉』的那支電話聯絡詢問他在
    哪裡的？）我是約於今(5) 天上午（正確時間我不記得了）
    以我的電話0000000000撥打『阿南ㄚ〈甲○○〉』00000000
    00號電話的」、「（你向『阿南ㄚ〈甲○○〉』購買毒品海
    洛因多少次？每次金額數量多少？）購買約2 至3 次（我不
    太記得），每次購買約1 至2 千不等之毒品海洛因」、「（
    你如何與『阿南ㄚ〈甲○○〉』聯絡交易購買毒品海洛因？
    在何處交易購買？）都是以該0000000000聯絡的。都是在臺
    南市○○路396 號前交易毒品的」各等語甚明（警卷2-8 頁
    ～2-10頁）。
  (二)嗣王瑞文於偵查中又證稱：「（今日被查獲之4 包海洛因是
    向何人購買？）綽號阿南仔」、「（警察是否有拿照片讓你
    指認？）有，就是6 號。我們是一起被警察帶去警察局的」
    、「（你是如何向這一位甲○○聯絡買毒品？）打他的手機
    ，在今天早上打的，時間忘記了，我問他說人在哪裡，他說
    在成功路一間加油站斜對面，他說他會在那邊，我就馬上過
    去，打完電話隔了10分鐘我就到那邊了，他在那邊坐，我就
    拿錢給他，他就拿毒品給我，他用分裝袋包毒品塞在吸管裡
    面，外面包衛生紙，共有4 支吸管」、「（甲○○如何將毒
    品交給你？）甲○○有走動一下，好像去拿東西，好像是去
    花圃拿，拿了之後，親手交給我。匆匆忙忙的，我有點忘了
    ，他好像是放在地上，他是蹲著，有放在地下放著，然後又
    拿起來交到我手裡。我剛到的時候是站著，後來他去拿東西
    的時候，我就蹲著，然後東西拿著就走，警察在旁邊錄影存
    證」、「我的手機0000000000、甲○○是0000000000」、「
    （甲○○是隨時拿著毒品在那邊等嗎？）沒有，是我拿錢給
    他，他走動一下，才拿給我，他是否隨時將毒品放在花圃那
    邊等人來買，我就不知道」、「（你給甲○○多少錢？）1,
    400 元，我先將錢拿給甲○○，他才去花圃拿毒品」、「（
    甲○○如何知道你要買多少毒品？）甲○○問我多少，我說
    1,400 元，這樣子而已」、「（你如何知道行情？）我不知
    道。我只是身上有多少錢，就買多少。之前跟甲○○買過2
    、3 次，是在好幾天前買的，我是2 、3 天買1 次」、「（
    你去買毒品之前都會打電話給甲○○？）是，都是剛剛的電
    話號碼」、「 (每次買多少？）1,000 至1,000 多，都差不
    多3 、4 支毒品，一支多重不知道」、「（你是何時開始跟
    甲○○購買毒品？）前幾天，我買了2 、3 次，今天好像是
    向他買第3 次」、「（沒有要買毒品的時候，是否會打給魏
    銘洺？）不會」、「（第1 次買多少錢？）1,000 至1,000
    多，應該是1,200 元，好像是3 、4 支吸管」、「（第2 次
    買多少錢？）今天不知道是第2 次還是第3 次，我忘記了」
    、（甲○○說他跟你因為郵局存簿衝突而有心結？）沒有」
    、「（你如何知道可以跟甲○○購買？）以前就知道他有在
    吃藥，這一次出獄回來遇到甲○○，我在公園遇到，有聊到
    藥的問題，就知道他有在賣藥，甲○○都會跑到公園，我有
    時候也有去公園逛逛，在臨安路的公園」各等語（偵查卷22
    -24 頁）明確，核與其在上開警詢中之供述大致相符，並與
    警方現場蒐證錄影內容及上開行動電話通聯紀錄所顯示雙方
    通話之時間相吻合，顯係兩方交易毒品之實情，堪以採信。
  (三)雖被告否認有販買海洛因犯行，並以前揭情詞抗辯無營利之
    意圖，證人王瑞文於原審審理中並翻異前供，附和被告說詞
    ，改稱：「被告說海洛因是他自己施用的，我拜託他撥給我
    ；我有拿錢給被告，但他說沒有賺我的錢，他當初跟人家拿
    就是這個價錢」云云（原審卷第169 頁）。然查，王瑞文於
    偵查中已證稱：「（甲○○如何知道你要買多少毒品？）甲
    ○○問我多少，我說1,400 元，這樣子而已」（偵卷23頁）
    ，業如前述，其在警詢及偵查中，亦無片語隻字提及「被告
    以購入之原價撥給海洛因」，事後於原審審理中竟翻異前詞
    ，改為附和被告之供述，真實性顯有可疑；參以王瑞文在原
    審另證稱：「（毒品行情如何計算？）我不知道，東西不會
    差太多」、「（你如何知道被告沒有賺錢？）他說就以買入
    的價錢給我」、「( 被告是用多少錢買的？）我不知道，我
    沒有問他，全部都是他跟我說的。我就相信他沒有賺我的錢
    」、「（被告說沒有賺你的錢，但實際上他有無賺你的錢，
    你是否知道？）不知道」等語（原審卷173 頁）以觀，可認
    王瑞文事後改稱被告撥給毒品海洛因並未賺錢云云，實屬無
    據；縱認被告確曾向王瑞文為如此表示，亦屬被告個人之說
    詞，尚難以王瑞文上開出於傳聞之供述，據為有利於被告之
    認定。
  (四)按海洛因係毒品危害防制條例第2 條第2 項第1 款所定之第
    一級毒品，物稀價昂，政府查緝甚嚴，持有者苟非有利可圖
    ，當不可能甘冒法律制裁之風險而販賣，且販賣毒品乃違法
    行為，非可公然為之，亦無公定價格，容易分裝增減分量，
    每次買賣之價量，並因買賣雙方關係之深淺、資力、需求及
    對行情之認知、來源是否充裕、查緝是否嚴緊、購買者被查
    獲時供出購買對象之風險評估等因素，而異其標準，非可一
    概而論，而販賣海洛因之利得，除行為人坦承犯行或價量俱
    臻明確外，委難察得實情，販賣之人從價差或量差中牟利之
    方式雖異，其意圖營利之販賣行為則無不同，職是之故，即
    使未能查得實際販賣之利得，惟除非別有事證足認係按同一
    價量委買或轉售，確未牟利外，通常尚難因無法查悉其販入
    價額作為是否高價賣出之比較，諉無營利之意思，或阻卻販
    賣犯行之追訴（最高法院87年台上字第3164號判決）。本件
    被告與證人王瑞文並無特殊交情，被告尚且自稱其2 人之間
    有怨隙，顯無平價轉讓毒品與王瑞文而自負風險之理，參以
    被告本身亦有施用毒品之習慣，平日均在公園內等候他人召
    喚擔任臨時工，收入並不固定，每月僅1 萬餘元等情，已據
    被告自承在卷（本院審理筆錄），其為支付吸毒之龐大開銷
    ，亦不可能平價轉讓昂貴之海洛因毒品而未賺取任何利潤。
    被告以每小包350 元之價格，有償出售海洛因予王瑞文，顯
    有營利之意圖甚明，其辯稱撥毒品給王瑞文未賺錢，僅成立
    幫助施用毒品或轉讓毒品罪云云，委無可取。本件事證已臻
    明確，被告犯行堪以認定，應依法論科。
二、論罪科刑：
  (一)按被告行為後，毒品危害防制條例第4 條業於98年5 月20日
    修正公布，並已生效施行，修正前毒品危害防制條例第4 條
    第1 項規定：「製造、運輸、販賣第一級毒品者，處死刑或
    無期徒刑；處無期徒刑者，得併科新臺幣1,000 萬元以下罰
    金」，修正後同條項則規定：「製造、運輸、販賣第一級毒
    品者，處死刑或無期徒刑；處無期徒刑者，得併科新臺幣2,
    000 萬元以下罰金」，新舊法比較結果，以修正前之規定較
    有利於行為人，依刑法第2 條第1 項規定，自應適修正前毒
    品危害防制條例第4 條第1 項之規定論處。核被告販賣海洛
    因之行為，係犯修正前毒品危害防制條例第4 條第1 項之販
    賣第一級毒品罪，其於販賣前後持有第一級毒品海洛因之低
    度行為，為販賣之高度行為所吸收，不另論罪。
  (二)被告前曾因施用毒品案件，經本院判處有期徒刑10月確定，
    嗣經裁定減刑為有期徒刑5 月，於96年10月20日縮刑期滿執
    行完畢，有臺灣高等法院被告前案紀錄表在卷可參，其受有
    期徒刑執行完畢後，5 年內故意再犯本件有期徒刑以上之罪
    ，為累犯，除法定本刑為死刑、無期徒刑依法不得加重外，
    其餘部分應依刑法第47條第1 項規定加重其刑。
  (三)按販賣第一級毒品罪之法定刑為死刑或無期徒刑，處無期徒
    刑者，得併科1,000 萬元以下罰金（舊法），刑責甚重。本
    件被告販賣海洛因予王瑞文僅1 次，犯罪所得亦僅1,400 元
    ，又係王瑞文主動以電話聯絡被告購買，足見被告犯罪之惡
    性及犯罪情節均屬輕微，縱處以法定最低本刑無期徒刑，猶
    嫌過重，客觀上顯足以引起一般之同情，爰依刑法第59條規
    定，酌量減輕其刑，並先加重後減輕之（法定本刑為死刑、
    無期徒刑部分僅減輕之）。
  (四)原審以被告罪證明確，予以論罪科刑，固非無見。惟查，被
    告行為後，毒品危害防制條例業於98年5 月20日修正公布，
    並已生效施行，原判決未為論罪法條之比較適用，尚有未洽
    。被告提起上訴，否認販賣毒品，指摘原判決不當，雖無理
    由，惟原判決既有上開瑕疵，仍屬無可維持，應予撤銷改判
    。
  (五)爰審酌被告前科素行，生活狀況，智識程度，本件販賣毒品
    之數量、所得利益、所生危害，及犯罪後之態度等一切情狀
    ，量處如主文第2 項所示之刑；檢察官以被告否認犯罪，請
    求量處有期徒刑20年，尚嫌過重，應予敘明。
  (六)沒收：
  1.本件扣案之現金7,100 元，其中1,400 元為被告販毒所得，
    應依毒品危害防制條例第19條第1 項規定宣告沒收。
  2.扣案之白色粉末13小包（驗餘淨重0.57公克，含無法析離海
    洛因之外包裝），經檢驗結果確為海洛因成分，有法務部調
    查局濫用藥物實驗室97年4 月28日調科壹字第09723021290
    號鑑定書在卷可稽（原審卷31頁），為毒品危害防制條例第
    2 條第2 項第1 款所定之第一級毒品，屬違禁物，雖經本院
    排除其證據能力，惟檢察官起訴書就此已聲請宣告沒收銷燬
    ，爰不問屬於犯人與否，均依毒品危害防制條例第18條第1
    項前段規定沒收銷燬之。
  3.扣案之NOKIA 牌行動電話1 支（含0000000000號SIM 卡1 張
    ），雖係被告所有供販毒聯絡使用之物，惟該項物品係違法
    搜索取得之物，業經本院排除其證據能力，亦不曾在審判程
    序中提示調查，就法院之審判而言，該項證物等同不存在，
    自無應否宣告沒收之問題。
  4.其餘扣案物品，既非違禁物，亦非被告犯罪所用或所得之物
    ，均不得宣告沒收。
據上論斷，應依刑事訴訟法第369 條第1 項前段、第364 條、第
299 條第1 項前段，毒品危害防制條例第4 條第1 項（修正前）
、第18條第1 項、第19條第1 項，刑法第2 條第1 項前段、第11
條、第47條第1 項、第59條判決如主文。
本案經檢察官王碧霞到庭執行職務。
中    華    民    國    99    年    1     月    7     日
                  刑事第三庭  審判長法  官  陳義仲
                                    法  官  蔡勝雄
                                    法  官  楊清安
以上正本證明與原本無異。
如不服本判決應於收受送達後10日內向本院提出上訴書狀，其未
敘述上訴理由者，並得於提起上訴後10日內向本院補提理由書（
均須按他造當事人之人數附繕本）「切勿逕送上級法院」。
                                    書記官  蔡蘭櫻
中    華    民    國    99    年    1     月    7     日
附錄本案論罪科刑法條全文：
修正前毒品危害防制條例第4 條第1 項
製造、運輸、販賣第一級毒品者，處死刑或無期徒刑；處無期徒
刑者，得併科新臺幣1,000 萬元以下罰金。

司法院資訊處製作；財團法人民間司法改革基金會備份。
